【裁判字號】    97,易,1066
【裁判日期】    970929
【裁判案由】    竊盜
【裁判全文】
臺灣高雄地方法院刑事判決              97年度易字第1066號
公  訴  人  臺灣高雄地方法院檢察署檢察官
被      告  丙○○
上列被告因竊盜案件，經檢察官提起公訴（97 年度偵字第20852
、21003 號），被告於準備程序中就被訴事實為有罪之陳述，經
本院告知簡式審判程序之旨，並聽取被告與公訴人之意見後，本
院合議庭裁定由受命法官獨任進行簡式審判程序，判決如下：
    主  文
丙○○竊盜，共七罪，均累犯，各處有期徒刑參月；又竊盜，未
遂，累犯，處有期徒刑貳月。應執行有期徒刑壹年陸月。
    事  實
一、丙○○前因搶奪、竊盜及施用毒品案件，分別經法院判處有
    期徒刑1 年5 月、4 月及1 年確定，嗣經減刑及定應執行刑
    ，於民國96年5 月10日縮短刑期假釋出監，並於96年10 月6
    日假釋期滿，未經撤銷假釋，視為執行完畢。詎其猶不知悔
    改，意圖為自己不法之所有，分別於附表編號1 至7 所示之
    時間，進入附表編號1 至7 所示之地點（侵入附表編號1 至
    5 部分未據告訴），徒手竊取如附表編號1 至7 所示之人所
    有之財物得手。丙○○並以機車搬運上開竊得之物，販賣予
    不知情之流動攤販。嗣警方調閱97年7 月8 日如附表編號1
    所示地點之監視器畫面，始知悉上情，並循線於附表編號8
    所示時間，於丙○○至附表編號8 所示地點著手欲竊取鐵片
    之際，經甲○○報案，由警當場查獲而未得逞。
二、案經前鋒社區委由乙○○訴由高雄市政府警察局鼓山分局、
    甲○○訴由高雄市政府警察局鹽埕分局移送臺灣高雄地方法
    院檢察署檢察官偵查起訴。
    理  由
一、按本件被告丙○○所犯係死刑、無期徒刑、最輕本刑為3 年
    以上有期徒刑以外之罪，其於準備程序就前揭被訴事實為有
    罪之陳述，經法官告知簡式審判程序之旨，並聽取其與公訴
    人之意見後，本院認無不得或不宜改依簡式審判程序進行之
    處，爰依刑事訴訟法第273 條之1 第1 項、第284 條之1 ，
    裁定本件由受命法官進行簡式審判程序，合先敘明。
二、上揭事實，業據被告丙○○於本院審理中坦承不諱，核與證
    人乙○○、甲○○證述之情節相符，並有監視錄影翻拍照片
    2 張、蒐證照片6 張附卷可憑，足認被告上開之任意性自白
    與事實相符，是本件事證明確，被告犯行堪以認定，應依法
    論科。
三、核被告所為，分別係犯刑法第320 條第1 項普通竊盜既遂罪
    ，與同條第3 項、第1 項普通竊盜未遂罪。被告於97年7 月
    30日上午5 時30分許，雖已進入甲○○之工廠著手實行竊取
    鐵片之行為，惟遭警當場查獲而未得手，為未遂犯，爰依刑
    法第25條第2 項減輕其刑。被告所犯上開8 罪彼此間犯意各
    別、行為互殊，自應分論併罰。又被告前因搶奪、竊盜及施
    用毒品案件，分別經法院判處有期徒刑1 年5 月、4 月及1
    年確定，嗣經減刑及定應執行刑，於民國96年5 月10日縮短
    刑期假釋出監，並於96年10月6 日假釋期滿，未經撤銷假釋
    ，視為執行完畢，有臺灣高等法院被告前案紀錄表1 份在卷
    可稽，其於徒刑執行完畢後，5 年內故意再犯本件有期徒刑
    以上之8 罪，均為累犯，應依刑法第47條第1 項各加重其刑
    ，並與上開減輕事由，依法先加後減之。爰審酌被告正值青
    壯時期，不思以正當方式取得財物，竟貪圖私欲，多次進入
    他人建築物內竊取電瓶、鋼纜線及鐵片等財物，惟念其犯後
    尚知坦承犯行，態度尚可，及其犯罪之手段與造成之危害等
    一切情狀，量處如主文所示之刑，並依刑法第51條第5 款定
    其應執行之刑，以示懲儆。
四、公訴人雖以被告有犯罪習慣，請求本院依竊盜犯贓物犯保安
    處分條例規定，諭知被告入勞動場所強制工作。惟按竊盜犯
    贓物犯保安處分條例所指之習慣犯，與累犯、連續犯之性質
    有別，必須有具體之事實，足資證明行為人有犯罪之惡習及
    慣行，始有習慣犯規定之適用，並非一有累犯或連續犯之情
    形，即可認為有犯罪之習慣（最高法院54年度台上字第3041
    號判決要旨參照）。又因保安處分實質上亦具有刑罰之性質
    ，故其宣告應符合比例原則，且法院應審酌行為人所為行為
    之嚴重性、行為人所表現之危險性及對於行為人未來行為之
    期待性，決定應否令入勞動處所強制工作。本件被告雖有為
    事實欄所述竊盜案件，且觀諸被告前科資料，其曾於79年、
    81年、85年、88年、93年、94年間因竊盜案件經本院判刑確
    定，有卷附臺灣高等法院被告前案紀錄表1 紙可參，惟因被
    告前所為數次竊盜犯行，相隔均有1 至4 年之久，是就行竊
    之時間及次數而論，尚與一般慣竊之懶惰成習，長期間且有
    計劃一再多次數而以犯罪成為日常習慣之情形有所不同，其
    應屬一時貪念所為之犯罪行為，而非有犯罪習慣之人。況經
    本院審酌被告所為竊盜犯行之動機、手段、被害人所受損害
    及其等犯後態度等一切情狀，量處如主文所示之刑，應足以
    體現司法正義，並契合社會感情，參以諭知被告強制工作既
    非矯正其竊盜犯行之唯一方法，並審酌藉強制工作手段以矯
    正被告犯罪習性應合乎一定之比例，並求得法益間之均衡等
    情綜合以觀，本院認尚無對被告諭知宣告強制工作之必要。
    因此，本件爰不宣告被告於刑之執行前，令入勞動場所強制
    工作。
據上論斷，應依刑事訴訟法第273 條之1 第1 項、第284 條之1
、第299 條第1 項前段，刑法第320 條第1 項、第320 條第3 項
、第1 項、第25條第2 項、第47條第1 項、第51條第5 款，判決
如主文。
本案經檢察官丁○○到庭執行職務。
中    華    民    國    97    年    9     月    29    日
                  刑事第十八庭      法  官  林裕凱
以上正本證明與原本無異。
如不服本判決應於收受本判決後10日內向本院提出上訴書狀，並
應敘述具體理由，如未敘述上訴理由者，應於上訴期間屆滿後20
日內補提理由書狀於本院（均須按他造當事人之人數附繕本）「
切勿逕送上級法院」。
中    華    民    國    97    年    9     月    29    日
                                    書記官  黃靖媛
附表
┌──┬──────┬───────┬────────┬───┐
│編號│竊取之時間  │竊取之地點    │竊取之財物      │既未遂│
├──┼──────┼───────┼────────┼───┤
│ 1  │97年7月1日  │高雄市鼓山區  │電瓶3個（價值新 │ 既遂 │
│    │上午8時許   │九如四路1991  │臺幣【下同】600 │      │
│    │            │巷1號「前鋒   │元）            │      │
│    │            │社區」第7之1  │                │      │
│    │            │棟地下室      │                │      │
├──┼──────┼───────┼────────┼───┤
│ 2  │97年7月3日  │同上          │鋼纜線3綑（價值 │ 既遂 │
│    │上午8時許   │              │600元）         │      │
├──┼──────┼───────┼────────┼───┤
│ 3  │97年7月5日  │同上          │電瓶2個、鋼纜線 │ 既遂 │
│    │上午8時許   │              │3綑（價值1,000  │      │
│    │            │              │元）            │      │
├──┼──────┼───────┼────────┼───┤
│ 4  │97年7月7日  │同上          │電瓶2個、鋼纜線 │ 既遂 │
│    │上午7時50分 │              │3綑（價值1,000  │      │
│    │許          │              │元）            │      │
├──┼──────┼───────┼────────┼───┤
│ 5  │97年7月8日  │同上          │電瓶1個、鋼纜線 │ 既遂 │
│    │上午9時52分 │              │3綑（價值800元）│      │
│    │許          │              │                │      │
├──┼──────┼───────┼────────┼───┤
│ 6  │97年7月26日 │高雄市鹽埕區  │鐵片約100公斤   │ 既遂 │
│    │上午5時許   │公園二路227號 │（價值5,000元） │      │
│    │            │由甲○○租用無│                │      │
│    │            │人居住之工廠  │                │      │
├──┼──────┼───────┼────────┼───┤
│ 7  │97年7月27日 │同上          │鐵片約100公斤   │ 既遂 │
│    │上午5時許   │              │（價值5,000元） │      │
├──┼──────┼───────┼────────┼───┤
│ 8  │97年7月30日 │同上          │著手竊取鐵片    │ 未遂 │
│    │上午5時10分 │              │經警當場查獲    │      │
└──┴──────┴───────┴────────┴───┘


司法院資訊處製作；財團法人民間司法改革基金會備份。
